【裁判字號】    89,婚,1147
【裁判日期】    900110
【裁判案由】    離婚
【裁判全文】
臺灣臺中地方法院民事判決  八十九年度婚字第一一四七號
  原    告  乙○○
  被    告  甲○○
                    現於台灣台中監獄執行中
右當事人間請求離婚事件，本院判決如左：
    主      文
准原告與被告離婚。
訴訟費用由被告負擔。
    事      實
甲、原告方面：
  一、聲明：如主文所示。
  二、陳述：兩造係夫妻關係，被告於婚後對家庭極不負責，又無固定工作，且又吸
      食毒品，並經常動手毆打原告，家中生計均由原告負擔。被告於民國（下同）
      八十四年八月間因吸食毒品被判處有期徒刑七年六月，入獄至八十七年十二月
      十一日出獄，於不到一年期間內，又因吸食毒品入獄，對於家庭根本棄之不顧
      ，原告多次給被告改過的機會，但被告不但不知悔改，反而常向原告要錢，要
      錢不成即動手毆打原告，使原告身心及精神及生活痛苦不堪，為此依民法第一
      千零五十二條第一項第十款及第二項之之規定，提起本件之訴。
  三、證據：提出本院八十九年度毒聲字第二九七０號裁定、診斷證明書及戶籍謄本
      為證。
乙、被告方面：
  一、聲明：原告之訴駁回。
  二、陳述：目前被告在強制戒治中，此前有犯罪之前科。
丙、本院依職權函台中縣政府訪視，並查閱被告全國前案紀錄。
    理      由
一、按有民法第一千零五十二條第一項項以外之重大事由，難以維持婚姻者，夫妻之
    一方得請求離婚。但其事由應由夫妻之一方負責者，僅他方得請求離婚。同條第
    二項定有明文。本件原告主張被告前因犯罪經判決確定，現又因吸食毒品入獄一
    節，經查，被告經於八十四年間因違反肅清煙毒條例，經判處有期徒刑三年二月
    確定，復因偽造文書經判處有期徒刑十月確定，而入監執行，此有被告全國前案
    紀錄表在卷可稽，且被告曾因施用第一級毒品，經本院裁定應送勒戒處所觀察勒
    戒，復經裁定令入戒治處所施以強制戒治一年，亦有本院八十九年度毒聲字第二
    九七０號裁定及被告全國前案紀錄表可稽。查被告於短短數年因案入獄執行及執
    行強制戒治，無法履行夫妻同居義務，並照顧家庭、子女長成，自屬兩造難以維
    持婚姻之重大事由，且其事由非應由原告負責，原告據以訴請離婚，於法有據，
    應予准許。
二、本件既准兩造離婚，原告另依民法第一千零五十二條第一項之規定訴請離婚，即
    無庸另予贅述，附此敘明。
三、據上論結，本件原告之訴為有理由，依民事訴訟法第七十八條，判決如主文。
中      華      民      國    九十      年      一      月      十      日
                            臺灣臺中地方法院家事法庭
~B法      官  王  銘
右為正本係照原本作成
如對本判決上訴應於判決送達後廿日內向本院提出上訴狀
中      華      民      國    九十      年      一      月      十      日
~B法院書記官


司法院資訊處製作；財團法人民間司法改革基金會備份。
